【裁判字號】    97,審交易,346
【裁判日期】    971029
【裁判案由】    過失傷害
【裁判全文】
臺灣高雄地方法院刑事判決           97年度審交易字第346號
公  訴  人  臺灣高雄地方法院檢察署檢察官
被      告  乙○
上列被告因過失傷害案件，經檢察官提起公訴（97年度偵字第17
862 號），被告於本院準備程序為有罪之陳述，經裁定依簡式審
判程序審理，判決如下：
    主  文
乙○因過失傷害人，處拘役伍拾伍日，如易科罰金，以新臺幣壹
仟元折算壹日。
    事  實  及  理  由
一、犯罪事實要旨：
    乙○考領有合格駕駛執照，於民國97年1 月12日20時20分許
    ，駕駛車牌號碼5577-RR 號自用小客車，沿高雄市鼓山區○
    ○○路快車道由西往東方向行駛，途經中華一路與慶豐街（
    起訴書誤載為慶「峰」街，應予更正）交岔路口（號誌正常
    運作）欲左轉之際，本當注意汽車行駛至交岔路口，應遵守
    燈光號誌，且轉彎車應讓直行車先行，而依當時天候晴、夜
    間有照明、道路乾燥無缺陷、復無障礙物，並無不能注意之
    情事，竟疏於注意及此，在其行向燈號顯示綠色直行箭頭之
    際貿然左轉，適有丙○○騎乘車牌號碼YCW-796 號重型機車
    搭載陳文忠，沿中華一路慢車道由東往西方向行駛而駛至同
    一地點，乙○所駕前開小客車之右前車頭部位，因而撞擊丙
    ○○所騎乘機車之左側車身位置，丙○○為此受有右臀及右
    下肢挫傷、腰椎（右腰椎）挫傷、創傷性脊椎病變等傷害；
    另陳文忠則係左肩、左腳受傷（此部分未據陳文忠提出告訴
    ）。乙○於肇事後留在事故現場，主動向據報前往現場處理
    之員警供承肇事犯罪，自首並接受裁判。案經丙○○告訴。
二、訊據被告乙○於本院準備程序及審理中，就其於前開時、地
    ，因駕車過失釀成車禍事故，並因而致丙○○受傷等情，已
    坦承不諱，核與證人即告訴人丙○○於檢察事務官前之陳述
    相符，並有道路交通事故現場圖暨調查報告表（一）、（二
    ）、事故現場及車損照片等件在卷可稽。又汽車行駛至交岔
    路口，應遵守燈光號誌，且轉彎車應讓直行車先行，道路交
    通安全規則第102 條第1 項第1 款、第7 款規定甚明，被告
    駕車行駛於道路，本應遵守前開交通安全規則，且依卷附道
    路交通事故調查報告表（一）所載，本件車禍事故發生當時
    天候晴、夜間有照明、道路乾燥無缺陷、復無障礙物，並無
    不能注意之情事，詎被告竟疏未注意及此，在其行向燈號顯
    示綠色直行箭頭之際貿然左轉而未停讓直行車先行，致所駕
    前開小客車之右前車頭部位因而撞擊丙○○所騎乘機車之左
    側車身位置，被告之駕車行為自有過失；至汽車（包含機器
    腳踏車）行駛至有號誌交岔路口，本無應予減速之義務（道
    路交通安全規則第93條第1 項第2 款，只定明汽車行駛至「
    無號誌交岔路口」應減速慢行），況丙○○茍另有騎乘機車
    超速之違規，因依前所認明被告所駕前開小客車之車損在右
    前車頭部位，至丙○○所騎乘機車之車損則在左側車身位置
    ，顯見丙○○於本案乃係居於被撞擊之地位，而根本無從事
    先藉由減低車速以防免碰撞發生，是以該違規行為，就本案
    車禍事故之發生，核也欠缺相當因果關係，從而被告另謂丙
    ○○騎乘機車超速而未予減速，對於本案車禍事故之發生，
    亦應同有過失云云，不足採取。又丙○○確因本案車禍事故
    受有右臀及右下肢挫傷、腰椎（右腰椎）挫傷、創傷性脊椎
    病變等傷害一節，亦有高雄市立聯合醫院診斷書共3 份在卷
    足憑，則告訴人之受傷結果與被告之駕車過失行為間，自具
    有相當因果關係。綜上，足認被告之前開自白合於事實可堪
    採信，本案事證明確，被告之犯行至堪認定。
三、核被告所為，係犯刑法第284 條第1 項之過失傷害罪。被告
    於肇事後留在現場，主動向據報前往現場處理之員警供承肇
    事犯罪一節，由前開酒精濃度呼氣測試報告等件係在事故現
    場作成可資佐據，是以被告對於未經發覺之犯罪自首而接受
    裁判，應依刑法第62條前段之規定，減輕其刑。
四、本院審酌被告因過失釀成本案車禍致令丙○○身體受傷，且
    迄未賠償丙○○之損害，原不宜輕恕。惟念被告前無任何涉
    嫌刑案之紀錄，有臺灣高等法院被告前案紀錄表1 份在卷可
    稽，應係素行良好之人，其因一時駕車不慎誤罹刑章，犯罪
    惡性非鉅，末斟以丙○○之傷勢程度等一切情狀，爰量處如
    主文所示之刑度與易科罰金折算標準。
據上論結，應依刑事訴訟法第273 條之1 第1 項、第299 條第1
項前段、第310 條之2 、第454 條第1 項，刑法第284 條第1 項
、第62條前段、第41條第1 項前段，刑法施行法第1 條之1 ，判
決如主文。
本案經檢察官甲○○到庭執行職務。
中    華    民    國    97    年    10    月    29    日
                  交通法庭    法  官  莊珮吟
以上正本證明與原本無異。
如不服本判決應於收受本判決後10日內向本院提出上訴書狀，並
應敘述具體理由，如未敘述上訴理由者，應於上訴期間屆滿後20
日內補提理由書狀於本院（均須按他造當事人之人數附繕本）「
切勿逕送上級法院」。
中    華    民    國    97    年    10    月    29    日
                              書記官  黃勤涵
◎附錄本案所犯法條：
《刑法第284 條第1 項》
因過失傷害人者，處6 月以下有期徒刑、拘役或500 元以下罰金
，致重傷者，處1 年以下有期徒刑、拘役或500 元以下罰金。
《刑法施行法第1 條之1 》
中華民國94年1 月7 日刑法修正施行後，刑法分則編所定罰金之
貨幣單位為新臺幣。
94年1 月7 日刑法修正時，刑法分則編未修正之條文定有罰金者
，自94年1 月7 日刑法修正施行後，就其所定數額提高為30倍。
但72年6 月26日至94年1 月7 日新增或修正之條文，就其所定數
額提高為3 倍。


司法院資訊處製作；財團法人民間司法改革基金會備份。
